【裁判字號】    97,上訴,833
【裁判日期】    970930
【裁判案由】    違反毒品危害防制條例
【裁判全文】
臺灣高等法院高雄分院刑事判決         97年度上訴字第833號
上  訴  人  臺灣高雄地方法院檢察署檢察官
上  訴  人
即  被  告  甲○○
                    （現於臺灣高雄看守所羈押中）
選任辯護人  鄭明達律師
被      告  乙○○
指定辯護人  本院公設辯護人于欣潔
上列上訴人因被告違反毒品危害防制條例案件，不服中華民國97
年3 月5 日第一審判決（起訴案號：臺灣高雄地方法院檢察署96
年度偵字第16123 、16124 號），提起上訴，本院判決如下：
    主  文
原判決關於甲○○如附表所示販賣第二級毒品罪、販賣第三級毒
品罪暨定執行部分均撤銷。
甲○○販賣第二級毒品貳罪及販賣第三級毒品肆罪，均累犯，各
處如附表所示。應執行有期徒刑拾柒年，扣案第二級毒品甲基安
非他命拾參包（玖包驗後總淨重貳拾肆點零參伍公克，參包驗後
總淨重壹點肆肆公克，壹包驗後淨重零點零柒肆公克）沒收銷燬
；扣案第三級毒品愷他命拾伍包（拾參包驗後總淨重拾玖點零陸
公克、貳包驗後總淨重壹點伍零伍公克）、夾鏈袋拾壹包、甲基
安非他命價目表壹紙、電子秤參台、帳本貳本、計算機壹台、手
機陸具（均含SIM 卡）、販毒所得之財物新臺幣伍仟玖佰元均沒
收。
其他上訴駁回。
    事  實
一、甲○○前因詐欺案件，於民國93年間經法院判處有期徒刑6
    月確定，於93年7 月15日易科罰金執行完畢。詎不知警惕，
    意圖營利，各基於販賣第二級毒品甲基安非他命及第三級毒
    品愷他命之犯意，並以所有門號不詳行動電話6 具（均含SI
    M 卡）作為販賣第二級毒品甲基安非他命、第三級毒品愷他
    命之聯絡工具，分別為如下之販賣行為：
    (一)先於96年初某日不詳時間，向綽號「牛奶」之不詳姓名年
      籍之成年人以新台幣（下同）4 萬元價格販入第三級毒品
      愷他命50公克後，再於96年農曆春節後某日，在高雄市三
      民區○○○路297 號8 樓之9 甲○○住處，販賣第三級毒
      品愷他命予潘甘霖，並收取價金1 千600 元。
    (二)96年4 、5 月間某日，在上開住處，販賣第三級毒品愷他
      命予乙○○，並收取價金500 元。
    (三)96年4 、5 月間某日，在上開住處，販賣第三級毒品愷他
      命予乙○○，並收取價金800 元。
    (四)96年4 、5 月間某日，在上開住處，販賣第三級毒品愷他
      命予乙○○，並收取價金1 千元。
    (五)先於96年2 月間向綽號「牛奶」之不詳姓名年籍之成年人
      以8 萬元價格販入第二級毒品甲基安非他命1 台兩，再於
      96年6 月1 日下午10時許，在上開住處，販賣第二級毒品
      甲基安非他命1 包（驗前淨重0.09公克、驗後淨重0.074
      公克）予乙○○，並收取價金2 千元。
    (六)96年6 月2 日上午0 時10分許，在上開住處，同時販賣4
      千元之第二級毒品甲基安非他命3 包（驗前淨重1.446 公
      克、驗後淨重1.44公克）及1 千600 元之第三級毒品愷他
      命2 包（驗前淨重1.511 公克、驗後淨重1.505 公克）予
      潘甘霖，惟尚未收取價金。
    嗣於96年6 月2 日上午0 時40分許在甲○○上開住處，經警
    持搜索票依法搜索，扣得甲○○所有之第二級毒品甲基安非
    他命3 包、第三級毒品愷他命5 包、電子秤1台 、夾鏈袋1
    包、計算機1 台、手機6 具（均含SIM 卡）、現金2 萬6 千
    300 元，另當場查獲乙○○、潘甘霖，扣得乙○○向甲○○
    購買之第二級毒品甲基安非他命1 包（驗前淨重0.09公克、
    驗後淨重0.074 公克）及潘甘霖向甲○○購買之第二級毒品
    甲基安非他命3 包（驗前淨重1.446 公克、驗後淨重1.44公
    克）、第三級毒品愷他命2 包（驗前淨重1.511 公克、驗後
    淨重1.505 公克）。又徵得甲○○同意，於同日上午2 時10
    分許，在高雄市三民區○○○路297 號7 樓之9 甲○○租屋
    處搜索，扣得甲○○所有之第二級毒品甲基安非他命6 包（
    與前開3 包合計9 包，驗前總淨重24.04 公克、驗後總淨重
    24.035公克）、第三級毒品愷他命8 包（與前開5 包合計13
    包，驗前總淨重19.068公克、驗後總淨重19.06 公克）、夾
    鏈袋10包、甲基安非他命價目表1 紙、電子秤2 台、帳本2
    本。
二、案經高雄市政府警察局楠梓分局移請臺灣高雄地方法院檢察
    署檢察官偵查起訴。
    理  由
甲、被告甲○○部分
一、證據能力之說明：
    (一)證人潘甘霖、邱雅芳、共同被告乙○○於偵查中具結後所
      為證述，雖性質上亦屬審判外之陳述，惟實務運作時，偵
      查中檢察官向被告以外之人所取得之陳述，原則上均能遵
      守法律規定，不致違法取供，其可信性極高，為兼顧理論
      與實務，乃於修正刑事訴訟法時，增列第159 條之1 第2
      項，明定被告以外之人於偵查中向檢察官所為陳述，除顯
      有不可信之情況者外，得為證據。經查，上開證人偵查中
      之證述並無任何佐證可認有顯不可信之情形，再證人即共
      同被告乙○○亦已於法院審理中經檢察官及被告實施交互
      詰問，而檢察官及被告就證人潘甘霖、邱雅芳在偵查中具
      結後所為證言，在法院審理中亦未聲請傳喚實施交互詰問
      。從而，上開證人在檢察官偵訊時具結後所為陳述自得作
      為證據。
    (二)高雄市立凱旋醫院濫用藥物成品檢驗鑑定書、高雄醫學大
      學附設中和紀念醫院檢驗報告固係被告以外之人於審判外
      之書面陳述，但已經檢察官、被告、辯護人於準備程序同
      意作為證據，且於言詞辯論終結前亦未聲明異議，本院審
      酌高雄市立凱旋醫院及高雄醫學大學附設中和紀念醫院係
      依科學檢驗方法鑑定毒品成分，均無其他證據可認有錯誤
      性及虛偽性可能，是依該書面陳述作成時之情況，即認為
      適當，依刑事訴訟法第159 條之5 第2 項規定，自得為證
      據。
二、訊據上訴人即被告（下稱被告）甲○○否認有事實欄一(三)、
    (四)所示販賣第三級毒品愷他命之犯行，辯稱其並未於事實欄
    一(三)、(四)所示時、地販賣第三級毒品愷他命予乙○○等語。
三、經查：
    (一)被告甲○○於事實欄一(一)所示時、地先販入第三級毒品愷
      他命50公克後，再販賣予潘甘霖之事實，已經證人潘甘霖
      於偵查中結證稱其96年過年後向被告甲○○購買第三級毒
      品愷他命1 千600 元等語明確 (見偵1 卷第7 頁），且被
      告甲○○於原審及本院亦陳述販賣第三級毒品愷他命予潘
      甘霖之情在卷 (見原審聲羈卷第5 頁、本院卷第49頁），
      核與上開證據相符，被告甲○○此部分自白即堪信為真正
      。再被告甲○○就其購買第三級毒品愷他命之時間及情形
      ，於警詢及偵查中並未陳明（見警1 卷第5 頁、偵1 卷第
      4 頁），嗣於原審羈押訊問時，則陳述第二級毒品甲基安
      非他命係於96年2 月間1 次買入後分批賣出，第三級毒品
      愷他命係數次買入，最近1 次係以4 萬元買50公克，均分
      批賣出等語（見原審聲羈卷第5 頁），是被告甲○○於96
      年初某日不詳時間向「牛奶」以4 萬元買入第三級毒品愷
      他命50公克，亦堪認定。
    (二)被告甲○○於事實欄一(二)(三)(四)所示時、地販賣第三級毒品
      愷他命予被告乙○○之事實，已經證人即被告乙○○於偵
      查中結證稱其於96年4 、5 月間向被告甲○○購買第三級
      毒品愷他命，買過6 、7 次，每次金額約500 元至800 元
      等語 (見偵1 卷第11頁），於原審審理中亦結證稱：「（
      問：你在偵查中作證說從96年4 月份開始跟翁瑋達買了六
      、七次的Ｋ他命，每次金額500 到800 不等，有這回事嗎
      ？）有吧。」、「（問：為什麼剛剛講說只有買過甲基安
      非他命一次？）有些不太記得……他有賣給我Ｋ他命，但
      是不記得幾次……」、「（問：你跟翁瑋達買Ｋ他命的地
      點在哪裡？）都在建國三路8 樓之9 那裡」等語 (見原審
      卷第203 、208 頁）。又被告甲○○於原審96年10月30日
      審理中亦陳述：「（問：乙○○這3 、4 次的Ｋ他命是在
      哪個地方跟你買的？）我家裡8 樓之9 那邊。」、「（問
      ：這3 、4 次的Ｋ他命他最早是在今年幾月份跟你買的？
      ）大約在4 月初跟我買的，最後一次是在5 月底（又改稱
      ）6 月初跟我買的。」、「（問：Ｋ他命一次買多少錢？
      ）1000元。也有800 元。」等語（見原審卷第140 頁）。
      至被告甲○○於本院固改稱僅於事實欄一(二)所示時、地販
      賣第三級毒品愷他命予乙○○1 次等語，然被告甲○○就
      上開原審之自白係出於自由意志而為陳述，且筆錄記載與
      被告甲○○陳述相符，已經本院勘驗屬實，有勘驗筆錄足
      憑 (見本院卷第121 ～123 頁），復核與證人即被告乙○
      ○證述相符，是被告甲○○於本院改稱，無非避重就輕之
      詞，不足採取。再被告甲○○販賣第三級毒品愷他命予被
      告乙○○之價格尚無證據可資確認，故依最有利被告甲○
      ○之方式，認定被告甲○○以500 元、800 元、1000元各
      賣出第三級毒品愷他命予被告乙○○1 次。
    (三)被告甲○○於事實欄一(五)所示時、地先販入第二級毒品甲
      基安非他命後，再販賣予乙○○之事實，已經證人即被告
      乙○○於偵查中結證稱有向被告甲○○購買第二級毒品甲
      基安非他命2 千元等語 (見偵1 卷第11頁），於原審審理
      中亦結證稱：「（問：96年6 月2 日你被警察查到的時候
      有扣到壹包甲基安非他命？）對，除了那包安非他命之外
      ，沒有扣到其他東西，安非他命是在我褲頭的暗袋搜到的
      。」、「（問：那包甲基安非他命哪裡來的？）我向翁瑋
      達購買的，我在6 月1 、2 日買的，大概在被查獲之前晚
      上十點多，在翁瑋達的建國三路297 號8 樓之9 之住處跟
      他買的，跟他買2000元，買壹包甲基安非他命。」、「（
      問：在上次翁瑋達作證時講說你是跟他買安非他命及Ｋ他
      命各壹包各1000元，是否如此？）只有賣安非他命壹包給
      我而已，就是被查獲的那包，沒有Ｋ他命。」、「（問：
      除了6 月2 日被查到那次跟翁瑋達買安非他命之外，還有
      其他類似的情形嗎？）好像沒有，從1 月份認識他到6 月
      2 日被查到我只跟他買過一次的甲基安非他命。」等語明
      確（見原審卷第202 ～203 頁），並有被告乙○○向被告
      甲○○購買之第二級毒品甲基安非他命1 包（驗前淨重0.
      09公克、驗後淨重0.074 公克）扣案可佐，而扣案第二級
      毒品甲基安非他命1 包之成分亦經鑑定無訛，有高雄市立
      凱旋醫院濫用藥物成品檢驗鑑定書附卷可稽 (見偵2 卷第
      24頁）。又被告甲○○亦迭次陳述於96年6 月1 日下午10
      時許，以2 千元販賣第二級毒品甲基安非他命1 包予被告
      乙○○之情在卷（見偵1 卷第5 頁、原審卷第16頁、第13
      9 頁反面、第262 頁、本院卷第49頁），核與上開證據相
      符，被告甲○○此部分自白亦堪信為真正。再被告甲○○
      就其購買第二級毒品甲基安非他命之時間及情形，於警詢
      及偵查中並未陳明（見警1 卷第5 頁、偵1 卷第4 頁），
      嗣於原審羈押訊問時，則陳述第二級毒品甲基安非他命係
      於96年2 月間1 次買入後分批賣出，第三級毒品愷他命係
      數次買入，最近1 次係以4 萬元買50公克，均分批賣出等
      語（見原審聲羈卷第5 頁），是被告甲○○於於96年2 月
      間向「牛奶」以8 萬元買入第二級毒品甲基安非他命1 台
      兩，即堪認定。
    (四)被告甲○○於事實欄一(六)所示時、地同時販賣第二級毒品
      甲基安非他命及第三級毒品愷他命予潘甘霖之事實，已經
      證人潘甘霖於偵查中結證稱96年6 月2 日被查扣之第二級
      毒品甲基安非他命3 包及第三級毒品愷他命2 包係甫向被
      告甲○○分別以4 千元、1 千600 元所購買等語明確 (見
      偵1 卷第7 ～8 頁），且證人邱雅芳於偵查中亦結證稱96
      年6 月2 日被查扣之第二級毒品甲基安非他命3 包及第三
      級毒品愷他命2 包係其陪潘甘霖向被告甲○○所購買等語
      在卷 (見偵1 卷第9 頁），並有潘甘霖向被告甲○○購買
      之第二級毒品甲基安非他命3 包（驗前淨重1.446 公克、
      驗後淨重1.44公克）、第三級毒品愷他命2 包（驗前淨重
      1.511 公克、驗後淨重1.505 公克）扣案可佐，而扣案第
      二級毒品甲基安非他命3 包及第三級毒品愷他命2 包之成
      分亦經鑑定無訛，有高雄醫學大學附設中和紀念醫院檢驗
      報告可佐 (見原審卷第99～103 頁）。又被告甲○○亦迭
      次陳述此部分情節在卷（見偵1 卷第5 頁、原審聲羈卷第
      5 頁、原審卷第16、262 頁、本院卷第49頁），核與上開
      證據相符，被告甲○○此部分自白亦堪信為真正。
    (五)此外，復有第二級毒品甲基安非他命9 包（驗前淨重24.0
      4 公克、驗後淨重24.035公克）、第三級毒品愷他命13包
      （驗前淨重19.068公克、驗後淨重19.06 公克）、夾鏈袋
      11包、甲基安非他命價目表1 紙、電子秤3 台、帳本2 本
      、計算機1 台、手機6 具（均含SIM 卡）及現金2 萬6 千
      300 元扣案可佐，而被告甲○○亦陳述上開扣案物品均為
      其所有，扣案第二級毒品甲基安非他命9 包、第三級毒品
      愷他命13包係供自己施用及販賣用，扣案夾鏈袋11包、甲
      基安非他命價目表1 紙、電子秤3 台、帳本2 本、計算機
      1 台、手機6 具（均含SIM 卡）係販賣第二級毒品甲基安
      非他命、第三級毒品愷他命時秤重、分裝、聯絡買主、計
      算價錢、記帳所用，扣案現金2 萬6 千300 元係販賣第二
      級毒品甲基安非他命、第三級毒品愷他命所得財物（超過
      5 千900 元部分尚無從證明係犯罪所得財物，詳後述）等
      語(見 警卷第3 、4 頁、偵1 卷第5 頁、原審聲羈卷第5
      頁、原審卷第257 頁反面）。至被告甲○○於原審羈押訊
      問中雖曾改稱扣案行動電話其中0989號行動電話非供聯絡
      販賣毒品所用等語（見原審聲羈卷第5 頁），嗣又改稱扣
      案行動電話僅其中4 具係供聯絡販賣毒品所用等語（見原
      審卷第257 頁反面），但被告甲○○於警詢及偵查中已陳
      明扣案行動電話係供聯絡販賣毒品所用等語 (見警卷第3
      頁、偵1 卷第5 頁），而被告甲○○其後改稱亦陳述不一
      ，顯係事後避重就輕之詞，自以被告甲○○於警詢及偵查
      中陳述為可採。是上開扣案物品亦足以佐證被告甲○○有
      販賣第二級毒品甲基安非他命、第三級毒品愷他命之情。
    (六)又被告甲○○販賣第二級毒品甲基安非他命、第三級毒品
      愷他命之數量均不詳，固無從實際計算比對被告甲○○買
      入及賣出第二級毒品甲基安非他命、第三級毒品愷他命之
      價差，惟被告甲○○警詢已陳述其為了賺錢而販賣毒品等
      語 (見警卷第4 頁），況販賣毒品係法律所禁止，且罪責
      重大，此均經政府廣為宣導，且為一般人所得知悉，被告
      甲○○倘非意圖營利，豈有甘冒此重責而販賣第二級毒品
      甲基安非他命、第三級毒品愷他命，故被告甲○○意圖營
      利販賣第二級毒品甲基安非他命、第三級毒品愷他命，至
      為顯明。
    綜上所述，被告甲○○意圖營利販賣第二級毒品甲基安非他
    命、第三級毒品愷他命，事證明確，犯行均堪認定。
四、核被告甲○○各次販賣第二級毒品甲基安非他命，所為均係
    犯毒品危害防制條例第4 條第2 項之販賣第二級毒品罪，被
    告甲○○各次販賣第三級毒品愷他命，所為均係犯毒品危害
    防制條例第4 條第3 項之販賣第三級毒品罪。被告甲○○販
    入第二級毒品甲基安非他命、第三級毒品愷他命，目的本在
    賣出牟利，是其分別販入第二級毒品甲基安非他命、第三級
    毒品愷他命犯行，應各與其第1 次販賣第二級毒品甲基安非
    他命、第三級毒品愷他命犯行論以1 罪。又被告甲○○同時
    販賣第二級毒品甲基安非他命、第三級毒品愷他命予潘甘霖
    ，係一行為同時觸犯2 罪名，為想像競合犯，應依刑法第55
    條前段規定從較重之販賣第二級毒品罪論以1 罪。再被告甲
    ○○持有第二級毒品之低度行為，已為販賣第二級毒品之高
    度行為所吸收，故不另論罪。被告甲○○6 次犯行，時間不
    同，犯意各別，應分論併罰。另被告甲○○前因詐欺案件，
    於93年間經法院判處有期徒刑6 月確定，於93年7 月15日易
    科罰金執行完畢，有臺灣高等法院被告前案紀錄表在卷可按
    ，其於受徒刑之執行完畢，五年以內故意再犯有期徒刑以上
    之本罪，均為累犯，應各依刑法第47條第1 項之規定加重其
    刑，惟販賣第二級毒品罪法定刑為無期徒刑部分依法不得加
    重。
五、原判決認被告乙○○事證明確，予以論罪科刑，固非無見。
    惟查：(一)按以營利為目的販入毒品，經多次販賣後，持有剩
    餘毒品被查獲，其各次販賣毒品行為，固應併合處罰。惟該
    持有剩餘毒品之低度行為，應僅為最後一次販賣毒品之高度
    行為所吸收，不另論罪。則就該查獲之剩餘毒品，祇能於最
    後一次之販賣毒品罪宣告沒收銷燬，不得於各次販賣毒品罪
    均宣告沒收銷燬（最高法院97年台上字第4068判決參照）。
    原判決就扣案第二級毒品甲基安非他命9 包、第三級毒品愷
    他命13包於各次販賣第二級毒品甲基安非他命、第三級毒品
    愷他命均宣告沒收銷燬、沒收，尚有未合。(二)扣案乙○○向
    甲○○購買之第二級毒品甲基安非他命1 包（驗前淨重0.09
    公克、驗後淨重0.074 公克）及潘甘霖向甲○○購買之第二
    級毒品甲基安非他命3 包（驗前淨重1.446 公克、驗後淨重
    1.44公克）、第三級毒品愷他命2 包（驗前淨重1.511 公克
    、驗後淨重1.505 公克）均係本案查獲之毒品，且為禁止販
    賣之違禁物，不問屬犯人與否，第二級毒品甲基安非他命應
    依毒品危害防制條例第18條第1 項前段宣告沒收銷燬，第三
    級毒品愷他命應依刑法第38條第1 項第1 款宣告沒收。原判
    決未分別宣告沒收銷燬及沒收，即有不當。(三)被告甲○○販
    賣第三級毒品愷他命前後持有之行為不罰，原判決認持有第
    三級毒品愷他命之低度行為，為販賣第三級毒品愷他命之高
    度行為所吸收，不另論罪，亦有違誤。(四)原判決事實認被告
    甲○○意圖營利販賣第二級毒品甲基安非他命、第三級毒品
    愷他命，惟理由未說明，即有疏漏。(五)扣案行動電話6 具均
    為被告甲○○所有供聯絡販賣毒品所用，已如前述，原判決
    認扣案行動電話其中0989號行動電話非供聯絡販賣毒品所用
    ，乃有未合。被告甲○○上訴意旨否認部分犯行，指摘原判
    決不當，雖無理由，然原判決既有上開可議，仍應由本院將
    原判決關於被告甲○○有罪部分撤銷改判。爰審酌被告甲○
    ○明知毒品不僅殘害施用者自身健康，且施用者為購買毒品
    以解除毒癮，往往不惜耗費鉅資，以致散盡家財連累家人，
    甚或鋌而走險犯罪，危害社會治安，卻仍為一己私利，無視
    國家杜絕毒品之禁令而販賣甲基安非他命、愷他命，所為誠
    屬不該，惟念其坦承部分犯行，且各次販毒數量及所得均不
    多等一切情狀，分別量處如附表所示之刑。扣案第二級毒品
    甲基安非他命13包（9 包驗後總淨重24.035 公 克，3 包驗
    後總淨重1.44公克，壹包驗後淨重0.074 公克）均係本案查
    獲之毒品，而包裝袋殘留之第二級毒品甲基安非他命因無從
    完全析離，故不問屬犯人與否，併應依毒品危害防制條例第
    18條第1 項前段宣告沒收銷燬。扣案第三級毒品愷他命15包
    （13包驗後總淨重19.06 公克、2 包驗後總淨重1.505 公克
    ）均係本案查獲之毒品，且為禁止販賣之違禁物，而包裝袋
    殘留之第三級毒品愷他命因無從完全析離，故不問屬犯人與
    否，併應依刑法第38條第1 項第1 款宣告沒收。扣案夾鏈袋
    11包係被告甲○○所有預供分裝毒品販賣所用，應依刑法第
    38條第1 項第2 款宣告沒收。扣案甲基安非他命價目表1 紙
    、電子秤3 台、帳本2 本、計算機1 台、手機6 具（均含SI
    M 卡）係被告甲○○所有供販賣毒品所用之物，應依毒品危
    害防制條例第19條第1 項宣告沒收。扣案2 萬6 千300 元固
    經被告甲○○或稱全部或稱其中約6 千元係販毒所得之財物
    ，然依上開所述，被告甲○○販毒所得之財物共5 千900 元
    ，故扣案2 萬6 千300 元其中5 千900 元應依毒品危害防制
    條例第19條第1 項宣告沒收。至扣案玻璃吸食器6 支、鋼刀
    2 支、電擊棒1 支、鋼珠1 瓶、MDMA5 粒、第四級毒品一粒
    眠6 粒、聯絡簿1 本、吸食器1 組、電腦1 台、現金2 萬40
    0 元（即00000 －0000＝20400） 、二氧化碳烏茲槍1 支、
    二氧化碳鋼瓶52瓶、鋼珠1 瓶等物，其中扣案第二級毒品MD
    MA既與本件被告甲○○販賣第二級毒品甲基安非他命、第三
    級毒品愷他命犯行無關，且將為佐證被告甲○○有無販賣第
    二級毒品MDMA犯行之證物，故不予宣告沒收銷燬，其餘扣案
    物品因均與本件被告甲○○販賣第二級毒品甲基安非他命、
    第三級毒品愷他命犯行無關，亦均不予宣告沒收，併予敘明
    。
乙、被告乙○○部分
一、公訴意旨略以：被告乙○○與被告甲○○共同基於販賣第二
    級毒品安非他命、MDMA（俗稱搖頭丸）及第三級毒品愷他命
    之犯意，由被告甲○○販入第二級毒品甲基安非他命及第三
    級毒品愷他命後，於96年2 月份農曆春節後某日，販賣1 千
    600 元之第三級毒品愷他命予潘甘霖，另於96年2 月間販賣
    第二級毒品甲基安非他命、MDMA及第三級毒品愷他命予呂岳
    峰以圖利。因認被告乙○○亦共同涉犯毒品危害防制條例第
    4 條第2 、3 項之販賣第二、三級毒品罪嫌。
二、公訴意旨認被告甲○○涉犯上開犯行，係以被告乙○○之自
    白及證人即共同被告甲○○之證述，資為論據。
三、經查：
    (一)被告乙○○於警詢固自白自96年4 月底開始幫被告甲○○
      送交毒品予買毒之人，收取之金錢或寄放在被告甲○○住
      處之管理員或交給被告甲○○等語 (見警2 卷第6 頁），
      於偵查中亦陳述自96年4 月間開始，為被告甲○○代送毒
      品予買家7 、8 次以上，再把收來的錢寄放在管理室或交
      給被告甲○○，第二級毒品甲基安非他命收500 元或1000
      元、第三級毒品愷他命1000元，交易對象都不認識，但交
      易地點都在高雄市等語（見偵1 號卷第11～12頁），於原
      審復陳述自96年4 月起幫被告甲○○交付第二級毒品甲基
      安非他命、第三級毒品愷他命給買家，約有7 、8 次左右
      ，其都是幫忙把毒品順便拿到被告甲○○建國三路8 樓住
      處樓下，每次的對象都不同，然後把錢交給管理員或是拿
      給被告甲○○，每次金額不一定，大概都1000元、800 元
      等語（見原審聲羈卷第4 ～5 頁），又陳述買方是被告翁
      瑋達先聯絡好，不記得自己收到錢拿給被告翁瑋達的情形
      有幾次，1 次大概收800 元或500 元，只有幫被告甲○○
      送第三級毒品愷他命而已等語（見原審卷第204 ～205 頁
      ）。
    (二)然被告之自白，不得作為有罪判決之唯一證據，仍應調查
      其他必要之證據，以察其是否與事實相符。證人即被告甲
      ○○於原審結證稱其於96年2 月間某日，其要贈送第三級
      毒品愷他命給友人，故要求被告乙○○代送，僅此1 次等
      語（見原審卷第137 頁反面、第138 頁正、反面），是證
      人即被告甲○○之證述尚無從佐證被告乙○○有參與共同
      販賣第二級毒品甲基安非他命、第三級毒品愷他命之犯行
      。再證人呂岳峰於警詢固陳述有人要向被告甲○○購買毒
      品時，被告甲○○就會要求其與被告乙○○代送毒品給買
      者等語 (見原審卷第144 頁），但證人呂岳峰是否親見親
      聞被告甲○○要求被告乙○○代送毒品？而被告乙○○有
      無確代送毒品？時間及經過情形為何？均付諸闕如。另證
      人潘甘霖於偵查中結證所述，亦未隻字片語談及被告乙○
      ○有代送毒品之情 (見偵1 卷第7 ～8 頁）。是證人呂岳
      峰、潘甘霖之證述亦不能證明被告乙○○有參與共同販賣
      第二級毒品甲基安非他命、第三級毒品愷他命之犯行。
    此外復查無其他積極證據足證被告乙○○有參與共同販賣第
    二級毒品甲基安非他命、第三級毒品愷他命之行為，被告乙
    ○○犯罪尚屬不能證明。
四、原審以不能證明被告乙○○犯罪而諭知無罪之判決，核無不
    合。檢察官上訴意旨以被告乙○○共同販賣第三級毒品愷他
    命予潘甘霖及販賣第二級毒品甲基安非他命、MDMA、第三級
    毒品愷他命予呂岳峰之犯行，固無法證明，但被告乙○○尚
    有其他販賣第二、三級毒品犯行，並已經起訴，原判決認該
    部分不在起訴範圍而未予審判，似有誤會，指摘原判決此部
    分不當。然原判決就被告乙○○其他販賣第二、三級毒品犯
    行部分既未予審判（同後述），本院自無從審理，是檢察官
    之上訴為無理由，應予駁回。
丙、起訴書犯罪事實另以：被告甲○○、乙○○、羅永昇（另行
    偵辦中）共同基於販賣第二級毒品安非他命、MDMA（俗稱搖
    頭丸）及第三級毒品愷他命之犯意，由被告甲○○自95年10
    月間某日起，先透過網路向真實姓名年籍不詳綽號「牛奶」
    之人分次以不詳價格販入數量不詳之甲基安非他命及愷他命
    及向真實姓名年籍不詳之人販入數量不詳之MDMA（搖頭丸）
    及一粒眠後，再以夾鍊袋重新分裝成小包裝，被告甲○○並
    與買方透過行動電話聯絡後，以安非他命每0.1 公克500 元
    、愷他命每1 公克100 元、MDMA（搖頭丸）1 粒400 元之價
    格，販賣第二級毒品安非他命、MDMA（搖頭丸）及第三級毒
    品愷他命予其他不特定之人，而後交由被告乙○○、羅永昇
    幫忙送貨及收錢。依上開起訴書犯罪事實記載，檢察官似起
    訴認被告甲○○、乙○○另意圖販賣而販入第二級毒品MDMA
    （搖頭丸），涉犯販賣第二級毒品罪嫌，且分次意圖販賣而
    販入第二級毒品甲基安非他命及第三級毒品愷他命（上開已
    論罪科刑部分除外）及販賣第二級毒品甲基安非他命及第三
    級毒品愷他命予不特定人，亦涉犯販賣第二級毒品及第三級
    毒品罪嫌。然原判決就被告甲○○、乙○○此部分既未予審
    判，本院自無從審理，附此敘明。
丁、甲○○其餘被訴部分已經原審判決無罪確定，自不另論列，
    亦併予敘明。
據上論結，應依刑事訴訟法第368 條、第369 條第1 項前段、第
364 條、第299 條第1 項前段，毒品危害防制條例第4 條第2 項
、第3 項、第18條第1 項前段、第19條第1 項，刑法第11條前段
、第47條第1 項、第55條前段、第38條第1 項第1 款、第2 款、
第51條第5 款，判決如主文。
本案經檢察官郭振昌到庭執行職務。
中    華    民    國    97    年    9     月    30    日
                  刑事第八庭    審判長法  官   洪兆隆
                                      法  官   陳志銘
                                      法  官   郭玫利
以上正本證明與原本無異。
如不服本判決應於收受本判決後10日內向本院提出上訴書狀，其
未敘述上訴理由者，並得於提起上訴後10日內向本院補提理由書
狀（均須按他造當事人之人數附繕本）「切勿逕送上級法院」。
中    華    民    國    97    年    9     月    30    日
                                      書記官   楊茱宜
附錄本件判決論罪科刑法條
毒品危害防制條例第4條第2、3項：
製造、運輸、販賣第二級毒品者，處無期徒刑或 7 年以上有期徒
刑，得併科新臺幣 7 百萬元以下罰金。
製造、運輸、販賣第三級毒品者，處 5 年以上有期徒刑，得併科
新臺幣 5 百萬元以下罰金。
附表：
 ┌──┬──────────────────┬─────┐
 │編號│     主      文                     │ 附   註  │
 ├──┼──────────────────┼─────┤
 │ 1  │甲○○販賣第三級毒品，累犯，處有期徒│事實欄一(一)│
 │    │刑伍年陸月，扣案夾鏈袋拾壹包、甲基安│部分      │
 │    │非他命價目表壹紙、電子秤參台、帳本貳│          │
 │    │本、計算機壹台、手機陸具（均含SIM 卡│          │
 │    │）、販毒所得之財物新臺幣壹仟陸佰元均│          │
 │    │沒收。                              │          │
 ├──┼──────────────────┼─────┤
 │ 2  │甲○○販賣第三級毒品，累犯，處有期徒│事實欄一(二)│
 │    │刑伍年陸月，扣案夾鏈袋拾壹包、甲基安│部分      │
 │    │非他命價目表壹紙、電子秤參台、帳本貳│          │
 │    │本、計算機壹台、手機陸具（均含SIM 卡│          │
 │    │）、販毒所得之財物新臺幣伍佰元均沒收│          │
 │    │。                                  │          │
 ├──┼──────────────────┼─────┤
 │ 3  │甲○○販賣第三級毒品，累犯，處有期徒│事實欄一(三)│
 │    │刑伍年陸月，扣案夾鏈袋拾壹包、甲基安│部分      │
 │    │非他命價目表壹紙、電子秤參台、帳本貳│          │
 │    │本、計算機壹台、手機陸具（均含SIM 卡│          │
 │    │）、販毒所得之財物新臺幣捌佰元均沒收│          │
 │    │。                                  │          │
 ├──┼──────────────────┼─────┤
 │ 4  │甲○○販賣第三級毒品，累犯，處有期徒│事實欄一(四)│
 │    │刑伍年陸月，扣案夾鏈袋拾壹包、甲基安│部分      │
 │    │非他命價目表壹紙、電子秤參台、帳本貳│          │
 │    │本、計算機壹台、手機陸具（均含SIM 卡│          │
 │    │）、販毒所得之財物新臺幣壹仟元均沒收│          │
 │    │。                                  │          │
 ├──┼──────────────────┼─────┤
 │ 5  │甲○○販賣第二級毒品，累犯，處有期徒│事實欄一(五)│
 │    │刑柒年陸月，扣案第二級毒品甲基安非他│部分      │
 │    │命壹包（驗後淨重零點零柒肆公克）沒收│          │
 │    │銷燬，夾鏈袋拾壹包、甲基安非他命價目│          │
 │    │表壹紙、電子秤參台、帳本貳本、計算機│          │
 │    │壹台、手機陸具（均含SIM 卡）、販毒所│          │
 │    │得之財物新臺幣貳仟元均沒收。        │          │
 ├──┼──────────────────┼─────┤
 │ 6  │甲○○販賣第二級毒品，累犯，處有期徒│事實欄一(六)│
 │    │刑柒年陸月，扣案第二級毒品甲基安非他│部分      │
 │    │命拾貳包（玖包驗後總淨重貳拾肆點零參│          │
 │    │伍公克，參包驗後總淨重壹點肆肆公克）│          │
 │    │沒收銷燬；扣案第三級毒品愷他命拾伍包│          │
 │    │（拾參包驗後總淨重拾玖點零陸公克、貳│          │
 │    │包驗後總淨重壹點伍零伍公克）、夾鏈袋│          │
 │    │拾壹包、甲基安非他命價目表壹紙、電子│          │
 │    │秤參台、帳本貳本、計算機壹台、手機陸│          │
 │    │具（均含SIM 卡）均沒收。            │          │
 └──┴──────────────────┴─────┘


司法院資訊處製作；財團法人民間司法改革基金會備份。
